【裁判字號】    97,抗,194
【裁判日期】    970731
【裁判案由】    聲明異議
【裁判全文】
臺灣高等法院高雄分院民事裁定           97年度抗字第194號
抗  告  人  甲○○
上列抗告人因與相對人陽信商業銀行股份有限公司間聲明異議事
件，對於民國97年6 月5 日臺灣高雄地方法院97年度審聲字第52
6 號所為裁定提起抗告，本院裁定如下：
    主  文
抗告駁回。
抗告程序費用由抗告人負擔。
    理  由
一、抗告意旨略以：伊對強制執行程序聲明異議，自得於強制執
    行程序終結前為之，伊並未逾異議期間。又民國97年5 月20
    日、22日高雄地區豪雨不斷，到處淹水，伊住處亦有漏水，
    故伊因天災等不應歸責於已之事由，致遲誤異議之不變期間
    ，自不得認伊逾異議期間，原裁定以異議不合法而予駁回，
    尚有違誤，爰提起抗告，求為廢棄原裁定等語。
二、按強制執行程序，除本法有規定外，準用民事訴訟法之規定
    ，強制執行法第30條之1 定有明文；而當事人對於司法事務
    官處理事件所為之終局處分，得於處分送達後10日之不變期
    間內，以書狀向司法事務官提出異議，民事訴訟法第240 條
    之4 第1 項前段亦有明文。又此之提出異議與強制執行法第
    12 條 所定對於執行命令、執行方法、執行程序、或其他侵
    害利益情事為聲請或聲明異議情形有別，自無於強制執行程
    序終結前均得提出之適用。本件抗告人因對原審法院95年度
    執字第75362 號強制執行事件聲明異議，經司法事務官於97
    年5 月5 日裁定駁回其異議，該裁定於同月12日送達予抗告
    人，此有送達證書在卷可稽，則依上開規定，抗告人對該處
    分如有不服，至遲應於處分書送達後10日之不變期間即同月
    22日提出異議，而非於強制執行程序終結前均得提出，惟抗
    告人竟遲至同月23日始具狀提出異議，此亦有聲明異議狀上
    之收狀章可憑，顯已逾法定異議期間，自非合法。
三、次按當事人或代理人，因天災或其他不應歸責於己之事由，
    遲誤不變期間者，於其原因消滅後10日內，得聲請回復原狀
    ，民事訴訟法第164 條第1 項固有明文。本件抗告人所稱：
    97 年5月20日、22日高雄地區豪雨不斷，伊住處漏水，故伊
    因天災等不應歸責於已之事由，致遲誤異議之不變期間云云
    ，則抗告人應於其原因消滅後10日內向原法院聲請回復原狀
    ，抗告人既未聲請回復原狀，其提出異議，仍應認已遲誤不
    變期間，難謂為合法。
四、綜上所述，抗告人逾期提出異議，原裁定認異議不合法而予
    駁回，並無違誤，抗告意旨指摘原裁定不當，為無理由，應
    予駁回。
據上論結，本件抗告為無理由，依強制執行法第30條之1 、民事
訴訟法第495 條之1 第1 項、第449 條第1 項、第95條、第78條
，裁定如主文。
中    華    民    國    97    年    7     月    31    日
                            民事第五庭
                                審判長法官  蔡明宛
                                法      官  曾錦昌
                                法      官  魏式璧
以上正本證明與原本無異。
如不服本裁定應於送達後10日內向本院提出再抗告狀 (並按他造
當事人之人數附繕本)， 並繳納再抗告費新臺幣1,000 元。
再為抗告應以適用法規顯有錯誤為理由，並經本院之許可，該許
可以原裁定所涉及之法律見解具有原則上之重要性者為限，並委
任律師為代理人。
中    華    民    國    97    年    7     月    31    日
                                書  記  官  林明威
附註：
抗告人之配偶、三親等內之血親、二親等內之姻親，或抗告人為
法人、中央或地方機關時，其所屬專任人員具有律師資格並經法
院認適當者，亦得為第三審代理人。
抗告人或其法定代理人具有律師資格者及前項情形，應於提起抗
告或委任時釋明之。


司法院資訊處製作；財團法人民間司法改革基金會備份。
